【裁判字號】    88,易,275
【裁判日期】    890930
【裁判案由】    賭博
【裁判全文】
臺灣桃園地方法院刑事判決                          八十八年度易字第二七五號
    公  訴  人  臺灣桃園地方法院檢察署檢察官
    被      告  乙○○
    被      告  甲○○
                丁○○
                戊○○
                丙○○
                己○○
                庚○○
右列被告因賭博案件，經檢察官提起公訴（八十七年度偵字第一七三五九號），本院
判決如左：
        主  文
乙○○共同以賭博為常業，累犯，處有期徒刑捌月。扣案之電動機具「水果嘉年華」
伍拾參台（含ＩＣ板伍拾參片）、「大型賓果王（六人座）」壹台（含ＩＣ板陸片）
、打卡鐘壹台、開分鑰匙伍支、錄影機壹台、Ｖ八攝錄放影機壹台（含錄影帶壹卷）
、開分報表捌張、員工打卡紀錄表拾陸張、螢幕電源供應器壹台、監視器螢幕壹台、
監視器鏡頭壹個及賭資新台幣拾肆萬零捌佰元，均沒收。
甲○○共同以賭博為常業，累犯，處有期徒刑伍月，如易科罰金，以參佰元折算壹日
。扣案之電動機具「水果嘉年華」伍拾參台（含ＩＣ板伍拾參片）、「大型賓果王（
六人座）」壹台（含ＩＣ板陸片）、打卡鐘壹台、開分鑰匙伍支、錄影機壹台、Ｖ八
攝錄放影機壹台（含錄影帶壹卷）、開分報表捌張、員工打卡紀錄表拾陸張、螢幕電
源供應器壹台、監視器螢幕壹台、監視器鏡頭壹個及賭資新台幣拾肆萬零捌佰元，均
沒收。
丁○○、戊○○、丙○○、己○○、庚○○在公眾得出入之場所賭博財物，各處罰金
參千元，如易服勞役，均以參佰元折算壹日。扣案之電動機具「水果嘉年華」伍拾參
台（含ＩＣ板伍拾參片）、「大型賓果王（六人座）」壹台（含ＩＣ板陸片），均沒
收。
        事  實
一、乙○○曾有二次賭博罪前科，最近一次於民國（下同）八十六年十月二十七日因
    常業賭博案件，經本院判處有期徒刑六月確定，嗣於同年十一月二十日易科罰金
    執行完畢；而甲○○曾於八十六年八月二十六日因賭博案件，經本院判處有期徒
    刑三月，並於同年十月二十七日判決確定，嗣於同年十一月二十日易科罰金執行
    完畢，二人均不知悔改。
二、緣李瑞明（所涉常業賭博部分業經本院另案判處徒刑確定）基於藉賭博營生為業
    之犯意，自八十六年十月一日起，在桃園縣中壢市○○路二百六十號，公眾得出
    入之場所，開設「金鑽遊藝場」，擺設電動賭博機具，與不特定之賭客賭博財物
    ，迨八十七年七月一日凌晨二時三十分許，為警當場查獲。李瑞明於被查獲後，
    又向房屋所有人邱相矉承租原址之房屋（邱相矉幫助常業賭博部分，已由檢察官
    不起訴處分確定在案），並再於八十七年十月間僱用具有犯意聯絡之乙○○，八
    十七年十一月間僱用甲○○、黃月燕（所涉常業賭博部分業經本院另案判處徒刑
    確定），八十七年九月間僱用鍾惠玲（所涉常業賭博部分亦經本院另案判處徒刑
    確定），分別擔任兌換現金之人與開分員，並在公眾得出入之該原址重行開設「
    金鑽遊藝場」營業，擺設電動賭博機具「水果嘉年華」五十三台、「大型賓果王
    （六人座）」一台，與不特定之賭客賭博財物。其賭法係以一比一之比例開分，
    賭客每次可押注不等之分數，若未押中，所押分數即被扣掉，若押中則依押中之
    倍數累積分數，賭客中途不想繼續玩時，即可通知開分員，再由開分員通知乙○○，依所贏或所剩之積分，以一分兌換現金新台幣（下同）一元，以此方式輸贏
    現金，並藉此牟利維生。嗣於八十七年十一月十七日早上六時許，丁○○、戊○○、丙○○、己○○及庚○○等人正在上址「金鑽遊藝場」內以前開電動機具賭
    博財物時，適桃園縣警察局督察室督察方忠良率領員警至上開遊藝場查察，並先
    由喬裝賭客之員警張芳名在該電玩店把玩水果嘉年華機台，並贏得四千五百分，
    隨即向開分員鍾惠玲表示欲洗分換錢，鍾惠玲通知乙○○兌換現金予該員警，乙○○隨即在上開遊藝場之門口，從其口袋中掏出四千五百元予張芳名，警方立即
    表明身分，並當場查獲在該賭博電玩店賭博之賭客丁○○、戊○○、丙○○、己○○及庚○○等人，並扣得電動機具「水果嘉年華」五十三台（含ＩＣ板五十三
    片）、「大型賓果王（六人座）」一台（含ＩＣ板陸片）、打卡鐘一台、開分鑰
    匙五支、錄影機一台、Ｖ八攝錄放影機一台（含錄影帶一卷）、開分報表八張、
    員工打卡紀錄表十六張、螢幕電源供應器一台、監視器螢幕一台、監視器鏡頭一
    個及乙○○兌換予警員之賭資四千五百元、乙○○及甲○○身上分別用以洗分兌
    換現金及替客人賭博開分所收取之十三萬三千三百元及三千元（合計共十四萬零
    八百元）。
三、案經桃園縣警察局中壢分局報請臺灣桃園地方法院檢察署檢察官偵查起訴。
        理  由
一、被告丁○○、戊○○、丙○○、己○○經傳雖均未到庭，惟查右揭事實業據被告
    乙○○、甲○○、庚○○於本院審理時均坦承不諱，並經同案被告李瑞明、鍾惠
    玲於另案審訊中供證屬實，亦核與警員張芳名所呈之報告書相符（附於偵查卷）
    ，復有扣案之電動機具「水果嘉年華」五十三台（各ＩＣ板五十三片）、「大型
    賓果王（六人座）」一台（含ＩＣ板陸片）、打卡鐘一台、開分鑰匙五支、錄影
    機一台、Ｖ八攝錄放影機一台（含錄影帶一卷）、開分報表八張、員工打卡紀錄
    表十六張、螢幕電源供應器一台、監視器螢幕一台、監視器鏡頭一個及賭資共十
    四萬零八百元可資佐證，參以共犯李瑞明、鍾惠玲亦經本院以共同常業賭博罪名
    ，分別判處有期徒刑四月及三月確定在案，此有本院八十七年度易字第二四四六
    號刑事判決書乙份可按，本件事證明確，被告乙○○、甲○○、丁○○、戊○○
    、丙○○、己○○、庚○○之犯行均堪以認定，應予依法論科。
二、查李瑞明經營「金鑽遊藝場」，並擺設水果嘉年華及大型賓果王六人座電動賭博
    機具合計達五十四台，且僱請乙○○及甲○○、黃月燕、鍾惠玲等人分別擔任兌
    換現金之人與開分員，頗具規模，又分兩班制，二十四小時營業，為渠等所自承
 ，顯見其五人以此為業。雖李瑞明在上址經營「金鑽遊藝場」，有向桃園縣政府
    登記，惟其係以賭博為業，乃非法之經營，自不得謂李瑞明係正常營業。故核被
    告乙○○、甲○○所為，均係犯刑法第二百六十七條常業賭博罪，而被告丁○○
    、戊○○、丙○○、己○○、庚○○等人所為皆係犯刑法第二百六十六條第一項
    前段之在公眾得出入之場所賭博財物罪。被告乙○○、甲○○與李瑞明、鍾惠玲
    黃月燕間就前述常業賭博犯行、有犯意之聯絡及行為之分擔，均為共同正犯。被
    告乙○○、甲○○於八十六年十月二十七日均因賭博案件，經本院各判處有期徒
    刑六月及三月確定，甫皆於同年十一月廿日易科罰金執行完畢，此有台灣桃園地
    方法院檢察署刑案資料查註紀錄表存卷可按，其二人於刑之執行完畢後五年內再
    犯本件有期徒刑以上之罪，均屬累犯，應分別依刑法第四十七條之規定各加重其
    刑。爰審酌被告乙○○、甲○○均有常業賭博罪前科，而其餘被告素行尚可，及
    渠等犯罪之動機、目的、手段、所生之危害、犯後態度尚稱良好，另李瑞明始為
    該賭博電玩店之實際經營者，被告乙○○與甲○○則僅係受僱於李瑞明之現場兌
    換現金之人及開分員，犯罪情節固較輕，惟被告乙○○已有二次常業賭博罪前科
    ，仍不思省悟，一再犯案，且該賭博電玩店之機台多達五十四台，規模不小，犯
    罪所得之利潤甚高，對社會產生之危害非輕等一切情狀，各量處如主文所示之刑
    ，除被告乙○○外，其餘被告分別諭知易科罰金或易服勞役之標準，以示懲儆。
三、扣案之電動機具「水果嘉年華」五十三台（含ＩＣ板五十三片）、「大型賓果王
    （六人座）」一台（含ＩＣ板陸片），均為當場賭博之器具，應依刑法第二百六
    十六條第二項之規定，不問屬於犯人與否，均宣告沒收之；另扣案之賭資合計共
    十四萬零八百元，則分別係屬被告乙○○兌換予警員之賭資四千五百元、被告乙○○及甲○○身上分別用以洗分兌換現金及替客人賭博開分所收取之十三萬三千
    三百元及三千元，被告乙○○雖於警、偵訊時矢口否認其口袋內之十三萬三千三
    百元為供不法用途云云，然警員張芳名在卷附之報告中及對被告乙○○所作之筆
    錄中既已明確表明乙○○係兌換賭資四千五百元予警員之人，又在人多混雜之電
    動遊藝場所猶身攜十三餘萬元之鉅款，亦與常理不符，此等款項顯均係用以洗分
    兌換現款之用，被告乙○○之辯詞顯係狡賴以圖倖免之詞，不足採信，此外被告
    甲○○亦已於本院另案供稱其身上之三千元確為替客人開分所收取之金錢等情，
    該等賭資顯係供犯罪所用之物及因犯罪所得之物（其中甲○○身上查扣之三千元
    係因犯罪所得之物），至查扣之打卡鐘一台、開分鑰匙五支、錄影機一台、Ｖ八
    攝錄放影機一台（含錄影帶一卷）、開分報表八張、員工打卡紀錄表十六張、螢
    幕電源供應器一台、監視器螢幕一台、監視器鏡頭一個，亦均係供犯罪所用之物
    ，此等扣案物品，應分別依刑法第三十八條第一項第二款、第三款之規定，對屬
    於共同正犯之被告乙○○、甲○○二人宣告沒收。
四、被告丁○○、戊○○、丙○○、己○○等人，均經合法傳喚而無正當理由不到庭
    ，此有渠等之傳票送達回證及戶籍謄本在卷可稽，而渠等所犯經本院認均應處罰
    金之案件，爰不待渠等陳述逕行判決，附此敘明。
據上論斷，應依刑事訴訟法第二百九十九條第一項前段、第三百零六條，刑法第二十
八條、第二百六十七條、第二百六十六條第一項前段、第二項、第四十七條、第四十
一條、第四十二條第二項、第三十八條第一項第二款、第三款，罰金罰鍰提高標準條
例第一條前段、第二條，判決如主文。
本案經檢察官呂理銘到庭執行職務
中      華      民     國      八十九    年      九    月    二十二    日
                                    臺灣桃園地方法院刑事第二庭
                                        法  官  李  育  仁
右正本證明與原本無異。
如不服本判決，應於判決送達後十日內向本院提出上訴狀( 應附繕本 )，上訴於
臺灣高等法院。
                                        書記官  王  泰  元
中      華      民      國      八十九    年      九    月     三十     日
附錄本案論罪科刑法條全文：
刑法第二百六十六條第一項前段
在公共場所或公眾得出入之場所賭博財物者，處一千元以下罰金，但以供人暫時娛樂
之物為賭博者，不在此限。
當場賭博之器具與在賭檯或兌換籌碼處之財物，不問屬於犯人與否，沒收之。
刑法第二百六十七條
以賭博為常業者，處二年以下有期徒刑，得併科一千元以下罰金。


司法院資訊處製作；財團法人民間司法改革基金會備份。
